臺灣基隆地方法院基隆簡易庭小額民事判決
111年度基小字第600號
原      告  明台產物保險股份有限公司

法定代理人  長瀬耕一
訴訟代理人  陳振盛  
            莊友仁  
被      告  蘇佳宏  
上列當事人間損害賠償事件，本院於民國111年6月8日言詞辯論
終結，判決如下：
    主  文
被告應給付原告新臺幣貳萬柒仟零壹拾元，及自民國一一○年十
二月三十一日起至清償日止，按週年利率百分之五計算之利息。
原告其餘之訴駁回。
訴訟費用新臺幣壹仟元，由被告負擔新臺幣伍佰肆拾元，餘由原
告負擔。
本判決第一項得假執行。
    事實及理由
一、被告經本院合法通知，未於言詞辯論期日到場，核無民事訴
    訟法第386條所列各款情形，爰依同法第436條之23、第436
    條第2項、第385條第1項前段規定，准原告之聲請，由其一
    造辯論而為判決。
二、原告主張：被告駕駛車牌號碼000-0000號自用小客車於民國
    109年7月14日上午8時53分許行經基隆市○○區○○○路00號前，
    不慎於倒車時撞擊原告所承保、由訴外人林秉毅駕駛且為其
    所有之車牌號碼000-0000號自用小客車（下稱系爭車輛），
    因而造成系爭車輛受有損害，經被保險人即訴外人林秉毅報
    請原告處理，已由原告依保險契約修復返還，該車之車損修
    復明細為：工資費用新臺幣（下同）7,800元、烤漆費用11,
    988元、零件費用30,629元，上開合計50,417元，依保險法
    第53條規定取得代位求償權，為此依保險法第53條及民法第
    184條第1項、第191條之2規定，請求被告賠償修理費用等語
    。並聲明：被告應給付原告50,417元，及自起訴狀繕本送達
    翌日起至清償日止，按週年利率5%計算之利息。
三、被告未於言詞辯論期日到場，亦未提出書狀作何聲明或陳述
    。
四、本院之判斷：
　㈠原告上開主張，業據提出三井住友海上集團明台產物保險股
    份有限公司汽車保險單、系爭車輛行車執照、訴外人林秉毅
    駕駛執照、基隆市警察局道路交通事故當事人登記聯單、南
    陽實業股份有限公司八堵服務廠估價單、結帳明細表、三井
    住友海上集團明台產物保險股份有限公司汽車險賠款同意書
    暨電子發票證明聯、A3類道路交通事故調查報告表等件影本
    為憑，本院亦依原告之聲請，向基隆市警察局第三分局調取
    事故處理資料，經該局以110年12月27日基警三分五字第110
    0313852號函檢附事故相關處理資料，核與原告前揭主張並
    無不合；而被告經合法通知，無正當理由，未於言詞辯論期
    日到庭，復未提出書狀作何聲明或陳述以供審酌，故經本院
    調查證據之結果，自堪認原告之主張為可採。
　㈡按因故意或過失，不法侵害他人之權利者，負損害賠償責任
    ；又被保險人因保險人應負保險責任之損失發生，而對於第
    三人有損失賠償請求權者，保險人得於給付賠償金額後，代
    位行使被保險人對於第三人之請求權；但其所請求之數額，
    以不逾賠償金額為限；民法第184條第1項前段、保險法第53
    條第1項亦均有規定。依前揭道路交通事故調查報告表之記
    載：被告係於上開時間、地點不慎於倒車時擦撞位於後方之
    系爭車輛，被告又當場表示願全額負責車損等語，已可見其
    確有過失之情形；被告復未舉證證明其對於防止損害之發生
    ，已盡相當之注意，且系爭車輛確因本件事故受損，被告之
    過失行為與系爭車輛受損結果間有相當因果關係，應負侵權
    行為損害賠償責任，原告已依保險契約給付系爭汽車之修復
    費用，自得依上開法律規定代位行使對被告之損害賠償請求
    權。
　㈢另按負損害賠償責任者，除法律另有規定或契約另有訂定外
    ，應回復他方損害發生前之原狀；第1項情形，債權人得請
    求支付回復原狀所必要之費用，以代回復原狀，民法第213
    條第1項、第3項定有明文。但修理材料以新品換舊品，應予
    折舊（最高法院77年度第9次民事庭會議決議一參照）。再
    查系爭車輛於106年5月出廠（見系爭車輛之行車執照影本，
    因不知其確切之出廠日期，推定系爭車輛為106年5月15日出
    廠，而以106年5月15日為計算折舊之基準），至事故發生即
    受損之109年7月14日止，依營利事業所得稅查核準則第95條
    第6款規定：「固定資產提列折舊採用定率遞減法者，以1年
    為計算單位，其使用期間未滿1年者，按實際使用之月數相
    當於全年之比例計算之，不滿1月者，以月計」之方法計算
    結果，使用之時間應以3年又2月計，其車輛及附加零件已有
    折舊，應將折舊部分予以扣除。本院依行政院所頒固定資產
    耐用年數表及固定資產折舊率之規定，自用小客車之耐用年
    數為5年，依定率遞減法每年折舊369‰，則原告請求之修理
    費中，零件費用部份之30,629元應予折舊，依上開標準計算
    折舊後，原告所得請求之材料部份費用為7,222元（計算式
    ：第1年折舊值為30,629元369‰=11,302元【元以下四捨五
    入，下同】，第1年折舊後價值為30,629元-11,302元=19,32
    7元；第2年折舊值為19,327元369‰=7,132元，第2年折舊後
    價值為19,327元-7,132元=12,195元；第3年折舊值為12,195
    元369‰=4,500元，第3年折舊後價值為12,195元-4,500元=7
    ,695元；第4年【僅2個月】之折舊值為7,695元369‰²／₁₂=
    473元，其折舊後價值則為7,695元-473元=7,222元）。加計
    其餘不應折舊之修復金額（工資費用7,800元、烤漆費用11,
    988元），則修復系爭車輛之必要費用應為27,010元（計算
    式：7,222元+7,800元+11,988元=27,010元）。故原告主張
    之車輛修復費用，在此範圍內係屬必要，逾此範圍，即非可
    採。
　㈣按給付無確定期限者，債務人於債權人得請求給付時，經其
    催告而未為給付，自受催告時起，負遲延責任。其經債權人
    起訴而送達訴狀，或依督促程序送達支付命令，或為其他相
    類之行為者，與催告有同一之效力。遲延之債務，以支付金
    錢為標的者，債權人得請求依法定利率計算之遲延利息，但
    約定利率較高者，仍從其約定利率；應付利息之債務，其利
    率未經約定，亦無法律可據者，週年利率為5%，民法第229
    條第2項、第233條第1項及第203條分別定有明文。經查，本
    件原告所代位係侵權行為損害賠償之債，為給付未確定期限
    債務。是原告請求自起訴狀繕本送達翌日（即110年12月31
    日）起至清償日止，按週年利率5%計算之法定遲延利息，合
    於上開規定，應予准許。
五、綜上所述，原告基於民法侵權行為之規定及保險代位之法律
    關係，請求被告給付27,010元，及自起訴狀繕本送達之翌日
    即110年12月31日起至清償日止，按週年利率5%計算之利息
    ，為有理由，應予准許。逾此範圍之請求，為無理由，應予
    駁回。
六、本件係適用小額訴訟程序所為被告部分敗訴之判決，依民事
    訴訟法第436條之20規定，就原告勝訴部分依職權宣告假執
    行。
七、訴訟費用即第一審裁判費1,000元，由被告負擔540元，餘由
    原告負擔。
據上論結，本件原告之訴為一部有理由、一部無理由，依民事訴
訟法第436條之23、第436條之19第1項、第436條之20、第436條
第2項、第79條、第87條第1項，判決如主文。
中　　華　　民　　國　　111 　年　　6 　　月　　15　　日
                  基隆簡易庭法　官　李謀榮　　　　　
以上正本係照原本作成。
對於本件判決如有不服，應於收受送達後20日內向本院提出上訴
書狀，上訴於本院合議庭，並按他造當事人之人數附具繕本。
當事人之上訴，非以判決違背法令為理由不得為之，上訴狀應記
載上訴理由，表明下列各款事項：
㈠原判決所違背之法令及其具體內容。
㈡依訴訟資料可認為原判決有違背法令之具體事實。
如委任律師提起上訴者，應一併繳納上訴審裁判費。
中　　華　　民　　國　　111 　年　　6 　　月　　15　　日
                            書記官　顏培容